# 收入按净额确认

提问人：流波将月去 时间：2018-01-19 22:44:32
甲公司的主营业务为钢材贸易，鉴于 2017 年钢材市场行情回暖，甲公司与另外一家公司（乙公司）签订战略合作协议，双方共同出资向某大型钢铁厂购买钢材，囤积两个月后待钢材价格上涨又卖给钢铁厂，中间的差价甲乙公司五五分账。在采购过程中，签订了采购合同，有付款单据、采购物流单以及钢铁厂开具的发票；在销售过程中，签订了销售合同，有收款单据、销售物流单以及甲公司开具的增值税发票。 鉴于甲公司刚刚成立， 2017 年只与该钢铁厂有采购和销售，目的与投机类似，对于所发生的收入成本，是选择按全额列示还是净额列示？

回答人：chenyiwei
考虑两笔交易的交易对手是否为同一家钢铁厂、是否为同时谈判签约的一揽子交易、后续销售交易是否不可撤销、后续出售价格是否等于届时标的货物的公允价值等。